Inventaris van het archief van prof.dr. E.H.P. (Han) Baudet [levensjaren 1919-1998], 1948-1998
Nationaal Archief, Den Haag
Lengs, Annemiek, en echtgenoot Huub, 343-346, 348
Lengs, heer, 345
Lenstra, R. (Rinze), Emmen, 342
Leo, 319
Lettinck, N., secretaris OSGN, 332
Leve, M.D.E. de, School voor Taal- en Letterkunde Den Haag, 322, 328
Levillain, Ph., Ecole Française de Rome, 338-340
Levisson, Benno M., Den Haag, 329
Liagre Böhl, F.M.Th.de, Leiden, 304
Lieburg, M.J. van, Medisch Encyclopedisch Instituut VU, Amsterdam, 342
Liemt, H.B. (Hans) van, Heerlen, 346
Lier, mw. van (Leentje), 318, 331
Lier, R.A.J. (Rudy) van, Wageningen en weduwe N.J. (Nel, Nellie) Meurs, 327, 332, 338-341, 346-348
Lieshout, R. van, directeur ZWO, 334, 336-338, 341-342
Ligterink, Gert, Groningen, 347
Ligthart, Th., Den Haag, 309-310
Lindblad, J.Th. (Thomas), Leiden / Amsterdam, 341, 343, 345-347
Lindenburg, P.A.W. (Piet), Amersfoort, 346
Lindenhovius, W.J., Groninger Studentencorps, 323
Lindenlaub, Dieter, Tübingen, 331
Lint, G.J. de, Algemeen Nederlands Verbond, 334, 336
Lint, P.J. (Piet) de, 351
Lintsen, H. (Harry), Eindhoven, 342, 346-348, 352, 354
Lipschits, I., Leiden, 329
Lissone Lindeman, reisbureau, Groningen, 321-322
Liverpool & London & Globe Insurance Company (Parijs), 313
Lobatto, Frederick A., New York, 351
Locher, G.W., 320
Locher, Th.J.G., 304, 305, 309, 312, 320
Locher-Scholten, Elsbeth, Zeist, 340
Loe (niet: de Jong!), 343
Loeria Santoso, R.S., Den Haag, 320
Logemann, J.H.A., Den Haag, 310, 312, 320
Lohez, Gilberte en Pierre (in het Frans), Verdun, zie ook Wrisez, 322-325, 330
Loisier, J. en S., Corpoyer (F), 342
Loman, W.J. Ch., ministerie van BuZa, 341
Lombaers, J. (Jaap), 347-348
Long, Charles Houston, 347
Loo, ….van, 324
Looff, J.J.M de, British Council, 332
Loomeyer, apotheek, Haarlem, 342
Los, C. A. (Cees), (oud-)student, 310, 333, 341, 344
Louis (oud-collega ANP), 328
Louis, oud-leerling, Wassenaar, 315, 317
Louman, J. (Jan), NEHA, 339
Louw, G. (Gilbert) van de, Metz, 336
Lubbers, R.F.M., minister-president, 347, 350
Lubis, Mochtar, Jakarta, 347, 349-350, 353
Lucas, N. (Nicole), Amstelveen, 341
Lüders, P.K.H. (Hugo) en/of moeder A. (Anneke) geb. Knegtmans, 317, 324, 328-332, 334, 337, 340-341, 343-347, 349, 351-352,
Ludwig, E.J., Mijnbouwkundige vereeniging, 352
Lustrumcommissie LHD Robert Fruin, secretariaat, 327
Lutje Schipholt, J.C., ministerie van O&W, 338
Lutjeboer, Albert, Vlaardingen, 347
M.Th.C., Leiden, 305
Maandschrift Economie, redactie, 333
Maarseveen, H.Th.J.F. van, Rotterdam, 332
Maarseveen, J.G.S.J. van, CBS, 340-341, 346
Maarseveen, Wies van, Den Haag, 322
Maartenscollege, St., Haren, 324
Maas, G., Emmen, 327
Maas-Versluys, Elisabeth (Bep), Bennekom/Utrecht, 304, 319
Maas, H.P.J. (oud-leraar) en nabestaanden, Voorburg, 312, 323-325, 327, 331, 333, 335-336, 341
Maas, hr. (Bevelhebber Zeestrijdkrachten), 329
Maas, Jean-Paul, Leiden, 349
Maas, mej. van der, 328
Maatschappij der Nederlandse Letterkunde, Commissie voor de Publicaties, 316, 347
Macintos, J.A. (Joseph Alfred) (jeugdvriend) en Simone, Nijmegen/Clermont/Vichy/St. Raphael, 313, 327, 335-337, 339-340, 342
Maddison, Angus, 342
Madelon (Parijs), 336
Maenen, A.J.Fr., Maastricht, 319
Maitland, C.E.J. (Centraal Sociaal Werkgevers-verbond), 321
Majouwski, heer, 328
Mak, 346
Makelaarskantoor Rijnland, Voorschoten, 340
Makerere University College, Kampala, Oeganda (referentie over Tom Bouman), 326
Makkink, H.K. (Henk), Rotterdam / Warnsveld, 340, 342, 345, 347, 351
Makkink, J.H. (Jan), Pijnacker, 332, 349, 356
Mandele, G.K. van der, Groningen, 323
Mandema, E. (Enno), RU Groningen, 343
Mandema, heer, 323
Mandrou, R. (Annales, Parijs), 319-322, 324, 327, 331
Manning, A.F. (Ad), Berg en Dal, 341
Manon-cursus, Rotterdam, 331
Manusama, J.A. (Johan, Joop), 324, 330, 334, 337-338
March, Carlo de, vioolbouwer, Venetië, 325
Marcus, H. & B., Tel Aviv, 326
Marczewski, J. en Jeanine, Parijs, 332
Margriet, oud-leerlinge, Den Haag, 313
Maricovihts(?), Milan, Nancy, 319
Marie, J.M. de, ministerie van O&W, 347
Mariemont, Musée de, 317
Marietje, nicht, te Sittard, 327
Marijke (Capelle a/d IJssel), 331
Marine Stafschool. Den Haag, 321-322, 326
Marinissen, A.H. (Aat), 347
Maris, Leo van, Leiden, 346
Marja, (TH Delft, inz. afstuderenden na emeritaat), 345
Marera, S., Utrecht, 323
Martha, Groningen, 324
Martin, 335, 341
Martinet, P. (Patrice), directeur Centre Culturel Français Groningen, 339
Martinot, J.W.M. (Hans), ANP, 329, 331-332
Martinus Nijhoff, uitgeverij, 318, 338-339
Masnata, Albert, Lausanne, 331
Masuth, Heidemarie, Freie Universität Berlin, 329
Mather, F.C. (Southampton), 322, 324, 326-327
Mathias, Peter, Oxford, 336-338, 340-342, 345
Mathijsen Gerst, F.E., St. Historie der Techniek, 354-355
Matthieu, mej. Liesbeth, 335
Matthijsen, J.M., Rotterdam, 336
Mauritz, A.J.R., Centraal Sociaal Werkgevers-Verbond, Den Haag, 318, 321
Max Euwe Centrum, Stichting, Amsterdam, 351
Mayeur, Jean-Albert, Parijs, 327
McCloskey, Donald N., Chicago, 339
McDowell, R.B., Dublin, 328
Meene-Opler, H. van de, Alliance Française Zutphen, 341
Meer, J. van der (Jo), 327
Meer, S.W. (Steef) van der, Curaçao, 308-309
Meers sr., Den Haag, 321
Meerts-de Leeuw, Ronnie, weduwe van oud-ANP-er Emiel Meerts, Den Haag, 326, 329, 352-353
Mees, Jan, Bevelhebber der Zeestrijdkrachten, 329
Meiden, G.W. (Pim) van der, lustrumcommissie LHD ‘Robert Fruin’, Leiden, 327
Meijburg & Co, Amsterdam, 338
Meijer Ranneft, W. (Wim), 327
Meijer Ranneft, wed. J.W., 327, 331
Meijer, heer De, 328
Meijer, J.F.A. (August) de, Zeist, 348
Meijer, J.W., Rolde, 326
Meijer, mw. A.E., Institut Néerlandais, Parijs, 335-336
Meijers, H., Hilversum, 339
Meilink-Roelofsz., mw. M.A.P. (ARA Den Haag, 325
Meiss, W.C., Schiedam, 320, 331
Melis, Walter, Turnhout B, 324
Melsen, H.A.R., ministerie van BZ, 325
Menalda, mw. G. (Geeske), St. Vrienden van het Gymnasium, Bilthoven, 346
Menke, C.J., 324, 329
Menne, J.L., Tilburg, 323
Mentink, G.J., Rijksarchief Gelderland, 339
Mertz, P. (Paul), Amsterdam, 345-346
Messemaeckers van de Graaf-Baudet, Chris en Elise (Els), 318, 321, 324, 329-331, 333, 338,
Messing, F. (Frans), Dongen, en Chris, 347-351, 353
Metekohy, Ruud, 3 38, 342
Methuen & Co Publishers, Londen, 324
Mettra, J., Franse ambassade, conseiller culturel, 327
Metzemaekers, Louis, Fin. Dagblad (vh. ANP), 328
Meulen (?), Ernst ter, 344
Meulen-Goverts, Francesca (Ces) van der, schoonzus, 318, 334
Meulen, G.R. (Geert) van der, SDU, 350-351
Meulen, H. (Henk) van der, en Chris, 335, 337, 339, 340, 342-343, 346-347
Meulen, J.M. (Joop) van der, Nationale Nederlanden, Den Haag, 318, 342, 347
Meulen, Jacob ter, bibliothecaris Vredespaleis, 310
Mey, J.L., Groningen/Delft, 321, 325
Meyers, Charles, New York, 338
Mezières, Raïssa, Den Haag, 342
Mézières-Baudet, Françoise, en Jean-François (en Raïssa, petekind), 330, 332-333, 334-337, 339-341, 343-355
Miège, Jean-Louis en Monique, Aix-en-Provence, 336, 341, 353
Mies, 319
Mien, nabestaande van Ab, 317
Mijksenaar, Paul, 345-347
Milo, T.H. (Tex) en Arda, Alphen a/d Rijn, 304, 319-322
Mily (?), Hellevoetsluis, 324
Minchinton, W.E., (Walter) University of Exeter, 331-337, 341-342, 345, 348-349
Minderhoud, mw. C., Amstelveen, 351-352
Minister van CRM, 337-338
Ministerie van OKW, 322
Mireille, 346
Misset, heer, 334
Mitchell, jackie, Exmouth UK, 338
Mix, hr., 330
Moberg, David O., Münster, 323-324
Moerman, Ingrid W.L., abactis lustrumcommissie LHD ‘Robert Fruin’, 326
Molegraaf, heer, 324
Molengraaf, J., Van Gorcum, Assen, 320-321
Molkenboer, J.A..M., ministerie van EZ, Regeringsadviseur, 340
Möller, Ben, bisschop Groningen, 334-335, 340-341, 343, 345-347, 349-354
Monsault, Michel, Den Haag, 355
Montefuerte, graaf de, Spaanse zaakgelastigde in NL, 321
Montijn, I. (Ileen), 336
Mooij, A.L.A. (Anne en Willy), Groningen, 324, 342, 355
Mooij, Ide, Veenendaal, 348
Mooij, J.J.A. (Hans), Groningen, 341, 344
Mooij, J.J.A., Blok, W. en Heymans, B.L., Groningen (muziek) 338
Mooij, Joke, Groningen / Veenendaal, 340, 347-348
Mook-Maureau, A.D. van, 327, 338
Moolenaar-van Ruytenberg, J. (Jet), 331
Moor, Guido de, Haagse Comedie, 340
Moor, Jaap de, Leiden, 344-345
Moorman, H.C.W., staatssecretaris van Marine, 309-310
Moors, Hans, secretaris Fondation Prix de Paris, 353-354
Moors, J. en M. Rutten, Luik, 329
Moorsel, Arnold van, oud-leerling, Den Haag, 313
Moorsel, D. van, Kon. Inst. van Ingenieurs, Den Haag, 347
Mortara, Alberto, Milaan, 322
Moss, W., Amsterdam, 339
Mosselman, G.C., BRAGI, 319
Mössinger, Fa. R., Groningen, 321
Mounioz, L., Genève, 319
Mual, heer, 336-337
Muilwijk, J. (Jaap) en H. (Hetty) Walsmit), Roden, 346-348
Mulder, prof. A., 337
Mulder, F.L., Commissie Studium Generale, Leiden, 326
Mulder, zuster, 330
Mulder-Bakker, A.B. (Anneke), Groningen, 345
Mulder-Meiss, H.B. (Wine), Rotterdam, 342
Müller, K.J., Hoofdcommissaris van Politie Groningen, 324
Müller, René, Agen, 348
Munting-van der Hoog, F. (Fatima), 337
Muntinga, S.G., JOVD, Groningemn, 323-324
Muntzijl (?), Jaap, 345
Murphy, Bert & Moira, Pittsburgh, 322
Musil, heer (inz. cello's), 331
Muskens, pater, rector school Rémy, 322, 326
Muste, mej. P. (Nel), Schuurman Schimmel - Van Outeren Stichting, 334-335, 338, 343-344, 346-348
Mutelle, Pierre, antiquair, Auxerre, 318
N., Henk van, Groningen, 343
Naarden, Bruno, Groningen, 345
Naber, A.M., ‘De Brug’, Amsterdam, 326
Nahavandi, H. Teheran, 333
Nan, te Breda en Lussas, 342
Nannen-Wirth, A., Den Haag, 341
Nationaal Lucht- en Ruimtevaartlaboratorium (NLR), Delft, 350
Nationale Nederlanden, 332-333
Nauwelaerts, M.A. (Mechelen), 313
NCRV, 320, 322-326
Nederlands Lyceum, het, Den Haag, 316
Nederlands Instituut voor het Nabije Oosten, Leiden, 322
Ned. Middenstands Bank, 334
Nederlands Tijdschrift voor Tandheelkunde, redactie, 342-343
Nederlandse Spoorwegen, directie, 331
Neefjes, Maria, 348
NEHA, Amsterdam, 347, 355
NEHA-jaarboek, redactiecommissie, 340
Nek, heer (bouwbedrijf), 345
Netherlands America Commission for Educational Exchange, 341
Neugebauer, Joseph, Schachklub ‘Turm’, Dehrn a/d Lahn (D), 327
Neveu, N. (Nadine), Beauvais, 324, 337, 339, 341, 343, 346
Neubauer, Pierre en Thérèse, 322-323, 325
NIAS Wassenaar, bestuur, 338
Nichols, Debbie, 322
Nico, 327, 338
Nie, Giselle de, Leiden, 320
Nieboer, heer, 344
Niekerk, A.E., Utrecht, 321
Niel, R. (Bob) van, New York/Honolulu, 323, 338-339
Nieland, H. (Henk) en Anna, Diemen, 335, 337, 339-343, 346-347
Nieland, Henk en Eddy Szirmai (i.v.m. muziek), 340, 345
Niemeyer, Kon. Bedrijven Th., BV, 333
Niemeyer, Th. E. (Theo), 328-329, 331, 348
Niemeyer, Albert W., Oudkerk, 334
Niermeyer, P., abactis Groninger Studentencorps, 321
Niers, J.H., Economische Faculteitsvereniging Groningen, 321
Nieuwe Linie, 324
Nieuwenhuijsen, (i.v.m. TU-boek), 351
Nieuwenhuijsen, J.W. van, NUFFIC-IMWOO, 339
Nieuwenhuijze, C.A.O. van (Institute of Social Studies Den Haag), 328, 312
Nieuwenhuys, R. (Rob), 277, 321-323, 327, 331, 333, 334, 342, 344, 346, 349, 354
Nieuwenhuyzen, mw. A, 340
Nieuwland, J.B. van (Jan Bernard), 325
Nieuwsblad van het Noorden, redactie, 331, 338, 342
Niftrik, G.C. van, Amsterdam, 319, 321
Nigten, C., Leids Hist. Dispuut Robert Fruin, 331
Nijgh, Y.H.M., Den Haag, 347
Nijhof, Henk en Toni, Chios/Teheran, 333-334
Nijhof, R. (Ruud), Kamerfractie DS'70, 340
Nijhoff, P., secretaris Sociaal-Historische Studiekring, 322
Nijholt-van der Kamp, Greetje (en Gerard), 330, 332-335, 337, 352, 355
Nijhuis, P.E., ministerie van BuZa, 322
Nini, 349
Noë-de Vries, O.C., Ned. Genootschap voor Internationale Zaken, 327
Nolthenius-Mellema, L. (Louise), 347
Nomani, F. (Farhad), Teheran / Lyon, 333-339, 342, 344
Nomes, Jan, 323
Noord, A. van (oud-leraar), 303, 319, 322-323, 326-328
Noordam, N.F., Peize, 330, 337, 342
Noordhoek, M. (Menno), Gasunie Schaaktoernooi, 335-336
Noorduyn, J., KITLV, 339
NOS, 328
Noske, W. (Willem), 346-347
Noteboom, mw. W.J., Congresbureau RU Groningen, 339
Nothomb, Simon-Pierre, Cercle Richelieu de Paris, Parijs, 346
November, Andras, Genève, 321
NRC-Handelsblad, bezorging, 348, 355
NRC-Handelsblad, redactie, 338, 340-341, 350, 353-354
Nunen, mej. W. van, Nijmegen, 339
Nussbaum, Rudi H., Portland (Or.), 328, 331
Nusteling, H.P.H. (Hubert), 341, 345, 352-353, 355
Obdeijn, H. (Herman), 339, 341-343
O'Brien, P.K. (Patrick), 338
Oerlemans, J.P. (Jacques), 325-328, 331-346
Oers, Th. van, Amstelveen, 322, 326
Offerhaus, H., Kon. Instituut voor de Tropen, Amsterdam, 321
Offerhaus-van Engelhardt, mw. L., 320
Officier van Justitie Groningen, 322, 324-325
OHRA 321, 347
Olde Heuvelt, G.H.F., Nijmegen, 342
Olsmeijer, K. (Klaas), Haren, 342
Olthof, H.J., Leiden, 321
Onnes, Jan, Haren, 324
Ontvanger Directe Gelastingen Groningen, 338
Ooms, heer, 335
Oorburg, J. Vietnam-Comité Groningen/Drenthe, 327
Oort, C.J. (Coen), 349, 352
Oosterhuis, Huub, en/of Abbie de Quant, 321, 348
Oosterhuis, H.J., broer van Huub, Amsterdam, 323
Oosterveld, Ernst, St. De Aantasting, Haarlem, 348
Oosthoek’s Uitgeversmaatschappij, A., Utrecht, 326-327
Oostra, A., ministerie van BuZa, 340
Opho[sch?], Helma en Rudi, Dordrecht, 318
Oppedijk van Veen, W.M., TU Delft, 347
Opstall, M.E. van, ARA, Den haag, 332
Opstall-ten Veldhuys, Marijke, 348
Opstelten, I., Gorssel, 340-343
Os, F.H.L. van, rector magnificus RU Groningen, 322, 317
Os, H.W. (Henk) van, 321, 323, 338, 341, 346
Osta, A.P.J. van, Utrecht, 341
Otker, J.B.H. (ZWO), 313-314
Otten, F.J., Algemeen Rijksarchief, 329, 357
Otten, Marko A., Dev(enter), 345
Ouden, fam. D. den, 336
Ouellet, Réal, Québec, 332
Ouweltjes, heer, 326
Oven, C. (Coen) van, 332
overburen, Oegstgeest, 350
Overeem, Dientje van, Maritiem Museum ‘Prins Hendrik’ Rotterdam, 322
Owen, John en Phyllis, Oxford, 328
Paardekooper, L.S., Den Haag, 319
Paardt, R.Th. van der, Maatschappij Nederlandse Letterkunde Leiden, 343
Pablo, Utrecht, 325
Pahud, Emmanuel, Brussel, 346-347
Pais, A., minister van O&W, 338
Paldiel, Mordechai, Yad Vashem (inz. Henk Binnendijk), 347
Pallandt van Eerde, Ph. van, Ommen, 329
Pannenborg, A.E., Philips Eindhoven, 346, 348
Pannenborg-Stutterheim, Louise, Geldrop, 352
Papousek, D.A., Groningen, 341
Paquet, André, Beaumont / Gattieres, 347
Paree, A.F.K., redactie De Journalist, 318
Parkeercontrole Den Haag, 351
Pas, H.N.C.M. van der, Utrecht, 333
Passchier, mw. A., nascholing IWP-PABO, Leiden, 342
Pater, J.C.H. de, Groningen, 322
Pater, … de [heer], 314
Pater, A.D. (Ton) de (TH Delft Geschiedenis der Techniek), 331, 333, 346, 352
Paul (en Lidy), Haren, 347
Paul, Leeuwarden, 321
Paul, Oisterwijk, 341
Paul, te Groningen, promovendus (over Deventer 16/17e eeuw), 349
Paul (is rector geworden), Den Haag, 335
Paul, over vleugel, Vlaardingen, 320
Pavet, Jean-René, Vitry la Ville (F), 352
Pécasse, Wil, DSM, 348
Peerbolte, H., Groningen, 327
Pelt, J.P. van, Coevorden, 328
Pen, J. (Jan), 325, 327, 339-340
Penning, J., Zuidlaren, 331
Penning, L. (Lourens), Haren, 343
Pennink, P.K.A., 340, 347, 352
Pentinga, Wiet, Groningen, 326
Perk, Theo, Wehe-den Hoorn, 323-324
Perquin, Lowijs, Beilen, 337
Perney, M. (Martine), Univ. de Aix-en-Provence, 336, 341
Perroux, François, Institut de Science Economique Appliquée, Parijs, 321
Pech, H.W. van, Amsterdam, 330
Pesch, R. van, Groningen, 324
Pesch-Wittop Koning, M.C. van, 319, 322
Peschar, H, Den Haag, 326-327
Peter, 340
Peter en Joyce, Koeweit, 333
Peternolli, E., 327
Peters, W. (leraar Rémy), 322
Peuter, R.E.M.A. de, Utrecht, 342
Pfijster, J., Groninger Sociologische Studenten Vereniging, 322-323
Philips, S.H., 327
Phonogram International, 335
Piederiet, M.E.(Marjorie), Sneek, 347
Pierson Trust BV, Den Haag, 345
Pierson, George W., (Yale Univ., New Haven, Conn. USA) en Laetitia, 319-324, 327-328, 332, 336, 338, 340, 347-348, 350-51
Pieters, L. (Leo), 314, 318-319, 321-323, 327, 332-33, 339 (in 321 ‘Een Kikker Doet Gethsemane’)
Pieters, Reinder, Enschede, 343, 345, 349
Pieterse, W.G., gemeente-archief Amsterdam, 338
Pieterson, M., TU Delft, 341
Piettre, A., 322-329, 332-333, 336-337
Pijper, G.F., Amsterdam, 277, 320-321
Pijper, Jan, Groningen, 323, 338-340
Pikaar, A.E., AMOPA, 354
Pikaar, H., secretaris personeelsvereniging TU Delft, 350
Pikkemaat, A. (Ad), 335
Pikkemaat, G.F., Groningen, 331
Pillsbury, Ph.W. (Philip), Miami, 339, 342
Pinke, A.S., Voorburg, 310
Pire, pater D. (Huy) (inspirator Vereniging Bouw de Vrede), 327-328
Plaat, G.N. van der, (Gees), redactie BMGN, 329, 332, 334-336, 338-339, 343, 347, 356
Plantinga, S. (Sierk) F.M., 356-357
Plasschaert, A.J.M., rector maginificus KU Nijmegen, 352
Platt, D.C.M., Oxford, 337
Plattel, M.A.J. (referentie Kastelein), 337
Pleket, H.W., decaan faculteit Letteren RU Leiden (om referentie), 345
Pluym, hr. van der, 330
Poel, J.M.G. (Godaert) van der, Wageningen, 341
Poelhekke, J.J. (Jan), 307, 334-335
Poelman, W.A., St. Industrieel Ontwerpen Nederland-Oost, 346
Poeradiredja, A. (Anil), Batavia, 305
Pol, H.H.J. van de (Herman) (ANP) en echtgenote J.M. (Jet) Schokking, 304, 318, 320-321, 323-330, 332-333,
Polak, B.C.P. (Bettine), Den Haag, 339
Polak, Fred L., Wassenaar, 332
Polak, Nico J., College van Curatoren RUG, 323-324, 327, 331, 335
Polak, J.B. (Jaap), Amsterdam, 341
Polak, N.J. (Nico) en/of echtgenote Loes (DS'70), 321, 328, 331-332, 335, 342
Poldermans, H.W. (Henk), Stuttgart, 330, 334, 340
Poll, G.J. van de, Emmen, 329
Pommier, Jean, Collège de France, Parijs, 319-320, 323-324
Popma, K.J., 322
Possemis-Tauecchio, I. (Sacha), weduwe van Jitze P.Z. Possemis, 334, 339
Post, S.Tj., (Sibbert), 334
Post Uiterweer, Karel, Groningen, 328
Postdirecteur, 305, 338
Postdistrict Groningen, 340
Posthumus Meyjes, Hans en/of Engelien, Oegstgeest, 344, 353
Postma, J.W. (Heiloo), 332, 337
Pot, J.H.J. van der, Oegstgeest, 346-347
Prakke, H.J. Zweeloo, 334
Praag, Herman van, 334
Presser, J., (Jacques) UvA, 322, 324, 328
Prick van Wely, Max, 319, 343
Prince, Gé, Groningen, 332, 336, 344, 346, 349-350
Prins, dr. J., Utrecht, 277, 318, 321, 327
Prins, Lodewijk, 329-330
Profielcommissie Gechiedenis van de Techniek TU Delft, 348
Programma Samenwerking Indonesische Studiën, voorzitter, 347
Provinciaal Genootschap Kunsten en Wetenschappen Noord-Brabant, bestuur, 329
Pruvot, H., AMOPA, Parijs, 325
Pruys, heer, 335
PTT Post, 355
Puchinger, G.(Georges), 331, 333-335, 337-338, 341-342, 344
Put, Frans van der, Philips Corporate Industrial Design, 346
Quik, H.G. (Heimen), directeur Stichting voor Internationae Samenwerking der Nederlandse Universiteiten en Hogescholen, (NUFFIC), 321, 323-324, 326-328, 331, 333, 343
Raad voor de Kunst der gemeente Groningen, 323, 327-328
Raaf, Jean de, kantoorboekhandel, Den Haag, 324
Raaij, W.F. de, Rotterdam, 339
Raalte, E. van, Scheveningen, 326
Radersma, G.A. Vormingscentrum ‘De Breede’, Winsum, 325
Radio Nederland Wereldomroep, Hilversum, 328
Radius, S.H. (Anne Frank Stichting), 327
Raeymaeker, O. de, Katholieke Universiteit Leuven, 321-323
Raitj (?), A. (in het Frans), 314-316, 319, 320, 325
Ramakers, R., Delft, 347, 353
Rantwijk, A.E. van, Federatie van Ned. Journalisten, Amsterdam, 321-322
Raumer, K. von, Münster, 310
Raupach, Hans, Osteuropa-Institut Münschen, 322
Ravenswaaij, C.A. van (Boem en Marlène), 328, 333, 340, 345, 356
Ravesteyn, [W] van, 321, 328
Reader's Digest, Amsterdam, 353
Ree, J.J.H. van der, wethouder Groningen, 326, 328-329
Reedijk, Cees, Haarlem, 348
Reedijk, …, KB, Den Haag, 332
Reehorst, J., Nederlands Gespreks Centrum, 319, 321
Rees, E. (Eddy) H. van, directeur Marine stafschool/SHAPE, 322-324, 326, 329-330, 337, 342
Reeser, H.E., Bilthoven, 346-347
Reijzer, H.M. (Hans), 350
Rein en El, 321
Reineke, Hans L., Hamburg, 324
Reitsema (Reitsma?), K.T., Groningen, 321-322
Remmerswaal, J., TH Delft, 339
Renardel de la Valette, .., 333
Renaud, W.F., Openluchtmuseum Arnhem, 347
Renner, Hans en Justa geb. van Niekerk, 337
Renouvin, P., Parijs, 319
Repraz, Maurice en Moniquw, La Tronche (F), 321
Renting, R.A.D. (Ruud), Mijnsheerenland, 343
Rey-Herme, Yves, Alliance Française Parijs, 333
Reygersberg, …, Politie Den Haag, 332
Reynaud, Pierre-Louis, Straatsburg, 330
Reynders, L. (Lucas), Utrecht, 341
Reynders, F.L. abactis Almanakcommissie Groningen, 327
Reynvaan, J.F.C., Almen, 342
Reza Allamehzade, M. (Mohammad), De Bilt, 343
Ribberink, A.E.M. (Ton) (ARA Den Haag), 325, 327-329, 331, 333-335
Ridder, G.P. de, 1e secr. Genootschap Spanje-Spaansch Amerika, Amsterdam, 321
Riedera[..], Willem, Residentie-Orkest, Den Haag, 322
Riegen, heer, TH Delft, 334
Riel. H. van, vz. Bestuur NEHA, 318, 330-336
Riemsdijk-Bogaerts, T. (Toos), 341
Riewald, J.G., Groningen, 327
Rijken van Olst, Groningen, 317
Rijkmans, J.J. (Joop) en W.M. (Koosje), 333-334, 341, 343, 347, 349, 353-355
Rijksarchief in Friesland, 337
Rijnders, Aarjen, 346-347, 349
Rijntjes, G.J.P en M.L. Simoons, Disputorenraad RU Utrecht, 325
Rijpkema, J. (Johannes), lerarenopleiding Ubbo Emmius, 343
Riley, J.C., Leuven, 342
Ringers, J.N., Den Haag, 348
Ringrose, J.H., Bilthoven, 325
Riny (?), 349
Rinzema, J., Rijksarchief Friesland, Leeuwarden, 333
Rinzema, mw. W. (Win), Dronrijp, 343
Rinzema-Admiraal, Winnie, Leiden, 354
Riottot, A., Franse ambassade Den Haag, 339, 341, 356
Risselada, T.F. (Thijs) en Rodie (?), Den Haag, 348, 351-352, 355
Ritter, C.W., Unilever, Rotterdam, 326
Ritzema Bos, J.H. (Jan), Doetinchem/Amsterdam, 320, 335, 341
Rob …. (Velsen), 327
Robertson, Rae en Ethel Bartlett, 308
Robijns, M.J.F. (Rien), Den Haag, 339-341
Robinson, Tjalie (pseudoniem van J.J.Th. Boon), Den Haag, 318-320
Roelfsema Wzn., P.R. (Piet), Haren, 342
Roelink, Harry, Amsterdam/Utrecht, 325, 347
Roer, F.A. van de, ministerie van WVC, 350
Roes, J.H., KDC, 334
Roest Crollius, B., 322-328, 334, 341
Rogier, L.J., 327
Roldanus, J., Groningen, 341
Röling, B.V.A. (Bert), 323, 338, 342
Röntgen, Edvard, Den Haag, 310-311
Rood, … van, collega, 343
Roodenburg, S., Zeist, (bestuurslid KNS[chaak]B, lid commissie-Baudet?), 328
Roorda, D. (Daan), 334
Roozenburg, secretaris Damas, 332
Roozendaal, Paul van, 350
Ropraz, Maurice en Monique, La Tronche, 322-323, 330
Rorijs, Herman, en Coby Hommerson, 313-314, 316-317, 321-332, 335, 345,
Ros, Martin, Wetenschappelijke Uitgeverij, Amsterdam, 333
Roscam Abbing, J. (Hans), Groningen/Amsterdam, 327, 331, 334-338, 346
Roscam Abbing, P.J. (Piet), 322, 341, 343
Rosendaal, J.G.G.M. (Joost), 347-349
Ross, Robert, Leiden, 338
Rossi, F. (Franco), 327
Rossum, H.H.A. van, ministerie van O&W, 341
Rotary Groningen, bestuur, 340
Rotary, 326-327
Rotary Castelnaudary, 327
Rotary Nederland, 323
Rotary Leiden, 328-329
Rotary Holten, 328
Rotary Utrecht, 322-323
Roy Ladurie, Emmanuel le, Parijs, 351
Royen, J.H.R.D. van, Djakarta, 341
Rozenbroek, W.J.R., St. Studiecentrum bedrijfsbeleid, 337
RU Groningen, afd. Voorlichting, 336
RU Groningen, afdeling Personele Zaken, 352
RU Groningen, Bureau Reiswezen, 336, 338-339
RU Groningen, Bureau, 332
RU Groningen, Centrale Fotodienst, 339
RU Groningen, College van Bestuur, 335, 342-343
RU Groningen, College van Curatoren, 316, 319-326
RU Groningen, curatoren, L. Speelman, 322
RU Groningen, Economische Faculteit, (Dagelijks) Bestuur, 331, 334-343
RU Groningen, Economische Faculteit, 318-319, 323, 325, 330, 334, 336
RU Groningen, Economische Faculteit, Beheerder, 330, 336, 340-341, 349
RU Groningen, Economische Faculteit, Bureau Financiën, 331, 339
RU Groningen, Economische Faculteit, dekaan H. de Haan, 342
RU Groningen, Economische Faculteit, Lustrumcommissie, 331
RU Groningen, Economische Faculteit, Onderzoek Commissie, 331
RU Groningen, Economische Faculteit, secretaris Faculteitsraad (vervulling lectoraat), 331, 335, 337
RU Groningen, Economische Faculteit, voorzitter, 328, 330-331, 342
RU Groningen, Faculteit der Sociale Wetenschappen, 325, 334, 336
RU Groningen, Faculteit Letteren, 322, 329, 333, 338, 341, 343
RU Groningen, hoofd Postkamer, 341
RU Groningen, Instituut voor Economisch Onderzoek, bestuur, 338
RU Groningen, Instituut voor Geschiedenis, 330, 343
RU Groningen, kabinet van de Rector Magnificus, 343
RU Groningen, rector en senaat, 321, 325
RU Groningen, secretaris Raad van Bestuur, 334
RU Groningen, Senaatsbureau, 323
RU Groningen, Secretaris, 325